臺灣高等法院臺中分院刑事判決　　　　　　　　九十一年度交上訴字第一二二四號
　　上　訴　人
　　即　被　告　乙○○
右上訴人因公共危險案件，不服臺灣臺中地方法院九十一年度交訴字第一一號中華民
國九十一年六月十九日第一審判決（起訴案號：臺灣臺中地方法院檢察署九十年度偵
字第二○九六一號），提起上訴，本院判決如左：
    主      文
上訴駁回。
    事      實
一、乙○○於民國（下同）九十年十一月十九日凌晨一時許，駕駛動力交通工具即車
    牌號碼為Ｒ３－５１１９號之自用小客車，由台中市○○路出發，並沿台中市○
    ○路之內側快車道往中港路方向，駛至台中市○○路與忠義街口之時，適丙○○
    騎乘車牌號碼為ＪＦＱ－１８８號之重型機車已沿台中市○○路由對向駛至上開
    交岔路口，並左轉欲駛入忠義街，詎乙○○因在上開市區道路（行車速度限制為
    時速四十公里）以時速約四、五十公里之速度超速行駛，且丙○○亦未注意警戒
    前方，隨時保持安全措施，並讓乙○○之直行車先行，致二人在看見對方之人、
    車時，均煞閃不及，二車因而在上開路口發生碰撞（丙○○所駕駛機車之車頭撞
    及乙○○所駕駛自用小客車之左前側），丙○○並因而人、車倒地，且受有右側
    踝扭傷及身體多處擦傷等傷害（過失傷害部分，並未提出告訴）。詎乙○○明
    知其已駕車肇事致人受傷，竟未下車察看，反而開車逃逸。嗣因乙○○駛至台中
    市○○路與博館路口之時，發現其車輛之左前輪破損，因而下車換輪胎，才被據
    報前來處理之警員陳明志查獲。
二、案經台中市警察局第一分局報請台灣台中地方法院檢察署檢察官偵查起訴。
    理      由
一、訊據本案上訴人即被告乙○○（以下簡稱為被告）雖坦承伊確有於前開時、地，
    駕駛前開車輛，與駕駛上開機車之被害人丙○○發生車禍，致被害人丙○○因此
    人、車倒地而受傷，惟被告矢口否認有何犯罪情事，並辯稱：伊在肇事之後，有
    下車察看，後因被害人丙○○找人要毆打伊，伊才駕車離開，並非有意逃逸等情
    。
二、然查：（一）本案雖因被害人丙○○不就過失傷害部分提出告訴，且因警員到達
    時，現場已經移動，致警員未製作現場圖，惟本案被告於案發之前，係駕駛車牌
    號碼為Ｒ３－５１１９號之自用小客車，由台中市○○路出發，並沿台中市○○
    路之內側快車道往中港路方向，以時速約四、五十公里之速度超速行駛，而在駛
    至台中市○○路與忠義街口之時，適丙○○騎乘車牌號碼為ＪＦＱ－１８８號之
    重型機車已沿台中市○○路由對向駛至上開交岔路口，並左轉欲駛入忠義街，二
    人在看見對方之人、車時，均煞閃不及，二車才因而在上開路口發生碰撞（丙○
    ○所駕駛機車之車頭撞及乙○○所駕駛自用小客車之左前側），並致被害人丙○
    ○人、車倒地因此受傷，上情係被告與被害人丙○○於警訊時，均供述明確之事
    實。查本案被害人丙○○騎乘上開機車欲轉彎時，未讓直行車先行，且未注意警
    戒前方，隨時保持安全措施，以致肇事，雖有違道路交通安全規則第九十四條第
    三項、第一百零二條第一項第二款之規定，惟本案被告所駕車肇事之上開路段係
    行車速度限制為時速四十公里之市區道路，被告以時速約四、五十公里以上之速
    度超速行駛，被害人丙○○更指述被告行車速度之快，讓其不及閃避。其對本件
    車禍之發生，亦堪認定有違反道路交通安全規則第九十三條第一項第一款之過失
    。本案被害人丙○○有因此車禍而人、車倒地，且受有右側踝扭傷及身體多處
    擦傷等傷害，復有中山醫學大學附設醫院中港分院所出具之診斷證明書一份附卷
    可稽。本案被告確有於前開時、地，駕駛上開動力交通工具肇事致人受傷，上情
    應堪認定。（二）本案被告雖又辯稱：伊在肇事之後，有下車察看，後因被害人
    丙○○找人要毆打伊，伊才駕車離開，並非有意逃逸等情。惟本案被告在駕車肇
    事之後，並未停車，即直行駛離現場，被害人丙○○才因此打電話報案，上情業
    據被害人丙○○於警訊時指述明確。本案被害人丙○○於警訊時，即表示不要訴
    究被告之刑責，何需誣攀？況被告於警訊時，亦未否認伊未下車察看之事實，而
    僅以：「車禍發生後，我本來要下車察看對方是否受傷，但是我看到路旁有好幾
    個人圍過來，我擔心被打，便駕車離開現場」等語置辯（見偵察卷宗第六頁）。
    惟本案被害人丙○○係住在台中市○○路，有其年籍資料在卷可稽，其駕駛機車
    途經該處發生車禍，並因而人、車倒地，豈有在被告未及下車之際，即能鳩集數
    人欲對被告報復之理。被告此部分所辯顯與情理有違。此部分所辯，與嗣後再辯
    稱：伊有下車察看，但因被害人丙○○找人要毆打伊，伊才駕車離開云云，均屬
    卸責之詞，不足採信。復據案發之後前往現場處理之警員陳明志於職務報告書中
    指述：「職於九十年十一月十九日服零備至二時線備勤務，於一時許接受通報前
    往台中市○區○○○路與忠義街口處理車禍肇事，當場發現被害人丙○○倒臥在
    地，指稱遭一部自小客Ｒ３－５１１８發生車禍後往太原路方向逃逸，經職前往
    太原路段查看滿發現該自小客停於太原路與博館路口，正準備更換肇事有毀損之
    左前輪，經被害人指認確實為肇事逃逸之車輛，全案依法偵辦」等情，本案被告
    確有於前開時、地，駕駛上開動力交通工具肇事致人受傷而逃逸，其犯罪事證明
    確，犯行應堪認定。
三、核被告所為，係犯刑法第一百八十五條之四之駕駛動力交通工具肇事致人受傷而
    逃逸罪。原審判決以被告之上開犯罪事證已甚明確，乃審酌被告之品行、其肇事
    致人受傷未即時救護之犯罪情節、及所生危害、以及犯罪後之態度等一切犯罪情
    狀，並依據刑事訴訟法第二百九十九條第一項前段、刑法第一百八十五條之四、
    第四十一條第一項前段，罰金罰鍰提高標準條例第二條等規定，從輕量處被告有
    期徒刑六月，並諭知有期徒刑易科罰金之折算標準，其認事用法均無不合，量刑
    亦無失之過重之情事。本案被告仍以前開情詞上訴否認犯罪，指謫原審判決對其
    論罪科刑不當，請求本院將原審判決撤銷，改判其無罪，其上訴核無理由，應予
    駁回。
四、據上論斷，應依刑事訴訟法第三百六十八條，判決如主文。
本案經檢察官甲○○到庭執行職務。
中      華      民      國　    九十一     年     八      月   二十八 　日
                                臺灣高等法院臺中分院刑事第三庭
                                      審判長法  官　陳　朱  貴
                                            法　官　劉　連　星
                                            法　官　廖　柏　基
右正本證明與原本無異。
如不服本判決應於收受送達後十日內向本院提出上訴書狀，其未敘述上訴之理由者並
得於提起上訴後十日內向本院補提理由書（均須按他造當事人之人數附繕本）。
                                            書記官　詹  錫　朋
中      華      民      國　    九十一     年     八      月   二十九 　日
附錄條文：
刑法第一百八十五條之四：
駕駛動力交通工具肇事，致人死傷而逃逸者，處六月以上五年以下有期徒刑。
                            Ｒ
